臺灣高等法院刑事判決　　　　　　　 100年度上訴字第2855號
上　訴　人
即　被　告　曾煥文
選任辯護人　左自奎律師
上列上訴人因毒品危害防制條例案件，不服臺灣桃園地方法院
100年度訴字第278號，中華民國100年8月17日第一審判決（起訴
案號：台灣桃園地方法院檢察署99年度偵字第19407號），提起
上訴，本院判決如下：
    主  文
上訴駁回。
    事  實
一、曾煥文於民國96年間因毒品危害防制條例案件，經台灣桃園
    地方法院判處有期徒刑4月；又於97年間又因毒品危害防制
    條例案件，經同院判處有期徒刑5月，二罪接續執行，於99
    年1月31日執行完畢，仍不知悔改。甲基安非他命係毒品危
    害防制條例所管制之第二級毒品，不得持有、販賣。曾煥文
    於99年7月1日向不詳姓名年籍綽號「阿林」者，以新台幣
    5000元代價販入3公克之甲基安非他命，原供已施用，因於
    99年7月3日下午4時23分許，林少鈞以門號0000000000號行
    動電話與曾煥文使用之門號0000000000號行動電話（該門號
    SIM卡係葉秋惠申辦所有，曾煥文將該SIM卡搭配其所有如附
    表編號1所示行動電話使用）聯繫，表示要購買新臺幣（下
    同）1,000元之甲基安非他命，曾煥文乃起意以營利販賣之
    意思，約定在桃園縣桃園市○○街18號3樓之4住處樓下交易
    。同日下午4時30分許，林少鈞再以行動電話通知曾煥文已
    到達，約5分鐘後，曾煥文下樓販售交付約0.3公克甲基安非
    他命予林少鈞，並收取1,000元價金，從中賺得500元之價差
    。同日下午6時許，曾煥文走出住處，為埋伏之員警查獲，
    經曾煥文同意搜索，於其住處扣得與海洛因3包、甲基安非
    他命2包、海洛因注射針筒1支、甲基安非他命玻璃球吸食器
    1 個。員警調閱曾煥文住處附近監視錄影，依車牌號碼，於
    99 年7月4日查獲林少鈞，經採集尿液送驗呈甲基安非他命
    陽性反應。
二、案經桃園縣政府警察局桃園分局報請臺灣桃園地方法院檢察
    署檢察官偵查後起訴。
    理  由
一、被告曾煥文於原審及上訴本院中均認罪，對本案所引用之供
    述及非供述證據，檢察官、被告及其辯護人均不爭執各該證
    據之證據能力（見原審審訴卷第22頁，訴字卷第45頁背面至
    第47頁、本院卷第38頁背面、第39頁）。查無依法應排除其
    證據能力之情形，是後述所引用證據均有證據能力。
二、上開犯罪事實，迭據被告曾煥文於原審及本院審理時認罪坦
    承不諱（見原審卷第47頁背面、第48頁、本院卷第40頁），
    核與證人林少鈞於警詢、偵查及原審審理中證述之情節相符
    （見偵卷第15頁至第19頁、第70頁，原審訴字卷第44頁至第
    45 頁背面）。本件係員警根據線報在上址埋伏，查獲被告
    及調閱監視錄影畫面，查獲購買毒品之林少鈞加以驗尿等情
    ，亦據證人即員警黃志盛於檢察官訊問時具結證述屬實（見
    偵卷第69頁、第70頁）。又林少鈞持用之0000000000號行動
    電話與被告持用之0000000000號行動電話，於99年7月3日下
    午4時23分、同日下午4時30分各有通話情形，有行動電話雙
    向通聯紀錄在卷可稽（見偵卷第78頁）。與被告及證人林少
    鈞所述透過電話聯繫毒品交易之方式相符。此外，復有扣案
    如附表編號1所示之行動電話、疑似甲基安非他命顆粒2包可
    佐。經將該2包顆粒經憲兵司令部刑事鑑識中心鑑定結果，
    確實檢出甲基安非他命成分（驗餘淨重1.2632公克），有該
    中心99年8月26日憲直刑鑑字第0990001660號鑑定書在卷可
    稽（見偵卷第74頁），足認被告確實有原購有甲基安非他命
    。又證人林少鈞為警查獲後經採尿送驗，呈甲基安非他命陽
    性反應，亦有臺灣檢驗科技股份有限公司99年7月26日報告
    編號UL/2010/7 0387號濫用藥物檢驗報告可憑（見偵卷第60
    頁），亦足佐證林少鈞證述向被告購得之物為甲基安非他命
    ，於當日下午5時許施用之情形相符。被告於警詢時供述：
    毒品是99年7月1日向綽號「阿林」之男子，以5,000元代價
    購得約3公克甲基安非他命等語（見偵卷第8頁反面），其於
    原審審理時亦供承販賣予林少鈞甲基安非他命重量約0.3 公
    克等語（見原審訴字卷第48頁），被告販售0.3公克甲基安
    非他命予林少鈞獲利為500元，是被告確有販賣毒品以賺取
    價差從中牟取利益之營利意思，彰彰甚明。被告之任意性自
    白與事實相符，本件事證明確，被告販賣甲基安非他命之犯
    行，洵堪認定。
三、甲基安非他命係毒品危害防制條例第2條第2項第2款所規定
    之第二級毒品。核被告所為，係犯毒品危害防制條例第4條
    第2項之販賣第二級毒品罪。被告販賣前持有甲基安非他命
    之低度行為，應為販賣之高度行為所吸收，不另論罪。又被
    告有如事實欄所載之犯罪科刑及執行完畢之記錄，有本院被
    告前案紀錄表在卷可按，其受有期徒刑執行完畢5年內，故
    意再犯本件有期徒刑以上之罪，為累犯，除法定刑之無期徒
    刑，依法不得加重外，就其餘部分，應依法加重其刑。又販
    賣第二級毒品罪之法定刑為「無期徒刑或7年以上有期徒刑
    ，得併科新臺幣1千萬元以下罰金」，然同為販賣第二級毒
    品之人，其原因動機不一，犯罪情節未必盡同。或有大盤毒
    梟者，亦有中、小盤之分，甚或吸毒者友儕間為求互通有無
    之有償轉讓者，其販賣行為所造成危害社會程度自屬有異，
    法律科處此類犯罪，所設之法定最低本刑相同，不可謂不重
    。於此情形，倘依其情狀處以有期徒刑，即足以懲儆，並可
    達防衛社會安全之目的者，非不可依客觀之犯行與主觀之惡
    性二者，加以考量其情狀，審酌是否有可憫恕之處，適用刑
    法第59條之規定酌量減輕其刑，期使個案裁判之量刑，能斟
    酌妥當，符合比例原則。被告於本件販賣毒品之犯行，固應
    受非難，惟念其販賣毒品之次數1次，販賣之甲基安非他命
    為0.3公克，數量微小，僅圖得約500元之利益，獲利甚微，
    僅因貪圖小利，致罹重典，其犯罪情節顯與大、中盤毒梟者
    大量販賣毒品之情形迥異，如對其量處法定最低度刑，猶嫌
    過重，是以引起一般人之同情，其犯罪情狀顯可憫恕，爰依
    刑法第59條規定減輕其刑，其刑有加減，並依法先加後減之
    。
四、原審基此認定，援引毒品危害防制條例第4條第2項、第19條
    第1項，刑法第11條前段、第47條第1項、第59條等規定，審
    酌被告販賣毒品犯行之情節、所生損害、犯罪之動機、目的
    、手段、販賣毒品之數量、所得利益多寡，被告之智識程度
    、經濟情況、於審理時坦承犯行之態度等一切情狀，量處有
    期徒刑3年10月，以示懲戒。並說明扣案如附表編號1所示行
    動電話1支，係被告所有供本件販賣第二級毒品聯絡所用之
    物，應依毒品危害防制條例第19條第1項前段規定宣告沒收
    。被告販賣甲基安非他命所得財物1,000元，雖未扣案，仍
    應依毒品危害防制條例第19條第1項之規定諭知沒收，如全
    部或一部不能沒收時，以其財產抵償之。至扣案之海洛因3
    包與本件無關，甲基安非他命2包雖為被告購得，然係供被
    告個人施用（見原審卷第46頁背面），與本件犯罪並無關連
    。另如附表編號2所示之SIM卡1張，雖係被告販賣第二級毒
    品所用，惟依卷附該門號所有人資料，其用戶姓名為葉秋惠
    （見偵查卷第76頁），被告陳明該SIM卡係友人所借（見原
    審卷第46頁背面），是該SIM卡並非被告所有，不得宣告沒
    收。經核其認事用法均無不合。被告上訴意旨，以檢察官偵
    查中未開庭訊問，使其無機會自白犯行，而其審判中已自白
    ，應有毒品危害防制條例第17條第2項自白減輕其刑之適用
    云云。惟查毒品危害防制條例第17條第2項規定：犯第4條之
    罪於偵查及審判中均自白者，減輕其刑。而被告於偵查階段
    ，在警詢中明確否認犯罪（見偵查卷第7頁背面），於檢察
    官訊問時仍否認犯罪（見偵查卷第34頁）。且檢、警均係針
    對訊問是否販賣第二級毒品安非他命予林少鈞等明確問題為
    回答，被告否認犯罪並未自白。且被告於檢察官起訴後於原
    審法院準備程序，仍矢口否認販賣第二級毒品，對檢察官起
    訴不認罪（見原審卷第21頁背面），亦未自白，至原審最後
    審理期日始自白犯行，足證其於偵查中全無自白之意思。且
    核警察、檢察官均已詢問、訊問給其陳述機會，其一再否認
    犯罪，自不得依上開法律規定減輕其刑。另原審更依刑法第
    59 條規定，對被告減刑，施以寬典，從輕量刑，被告上訴
    核無理由，應予駁回。
據上論斷，應依刑事訴訟法第368條，判決如主文。
本案經檢察官曾忠己到庭執行職務。
中    華    民    國    100    年    11   月    1     日
                  刑事第十一庭審判長法  官  許宗和
                                    法  官  沈君玲
                                    法  官  趙功恆
以上正本證明與原本無異。
如不服本判決，應於收受送達後10日內向本院提出上訴書狀，其
未敘述上訴之理由者並得於提起上訴後10日內向本院補提理由書
（均須按他造當事人之人數附繕本）「切勿逕送上級法院」。
                                    書記官  陳佳伶
中    華    民    國   100    年    11    月    1     日
附表：
┌──┬────────┬────┬──────────┐
│編號│    物品名稱    │  數量  │  備註              │
├──┼────────┼────┼──────────┤
│ 1  │Samsung Anycall │  1 支  │被告所有供本件販賣第│
│    │牌行動電話（不含│        │二級毒品所用之物。  │
│    │SIM 卡）        │        │                    │
├──┼────────┼────┼──────────┤
│ 2  │門號0000000000號│  1 張  │非被告所有          │
│    │SIM 卡          │        │                    │
└──┴────────┴────┴──────────┘
附錄本案論罪科刑法條全文：
毒品危害防制條例第4條第2項
製造、運輸、販賣第二級毒品者，處無期徒刑或 7 年以上有期
徒刑，得併科新臺幣 1 千萬元以下罰金。